【裁判字號】    90,易,526
【裁判日期】    901121
【裁判案由】    竊盜
【裁判全文】
臺灣桃園地方法院刑事判決                            九十年度易字第五二六號
    公  訴  人  臺灣桃園地方法院檢察署檢察官
    被      告  乙○○
    選任辯護人  鄭志周律師
右列被告因竊盜案件，經檢察官提起公訴（八十九年度偵字第一四八七六號），本院
判決如左：
    主  文
乙○○連續竊盜，處有期徒刑參月，如易科罰金，以參佰元折算壹日，緩刑貳年。
    事  實
一、乙○○係白木屋食品公司（下稱白木屋）蛋糕廠之員工，竟基於意圖為自己不法
    所有之概括犯意，於民國八十九年九月間，先在桃園縣蘆竹鄉○○路三九四號白
    木屋蛋糕店門市，竊取由店員庚○○所管領之白木屋所有之CD光碟片二片及庚○○所有之CD光碟片二片，後在桃園縣蘆竹鄉○○路五五巷七號白木屋蛋糕廠，竊
    取由廠長甲○○所管領之白木屋所有之毛巾二條、洗衣粉二罐、漂白水一罐、面
    紙十包及洗碗精一瓶等物，得手後均供己使用，復於同月二十七日下午五時四十
    分前某時，在桃園縣蘆竹鄉○○路三九四號二樓白木屋員工宿舍內，竊取戊○○
    所有之金項鍊三條、金手鍊二條、金戒子四只、金耳環一對，共值新台幣（下同
    ）二萬元，得手後乃將之放置在其位於上開員工宿舍床上之洗衣罐內。嗣於同月
    二十七日下午八時許，經戊○○發覺報警查獲處理。
二、案經桃園縣警察局大園分局報告臺灣桃園地方法院檢察署檢察官偵查起訴。
    理  由
一、訊據被告乙○○固坦認於右揭時間，在伊所使用之上開員工宿舍房間內，查獲上
    開失竊物品之事實，惟矢口否認有何竊盜犯行，辯稱：伊並無竊盜之意圖及犯行
    ，被害人戊○○之陳述不實，且有可能夥同己○○以栽贓之方式，企圖詐取伊五
    萬元之賠償金；伊取用白木屋所有之CD光碟片三片，仍出於慣常使用之意，只是
    事先未徵得同意，伊無不法所有之意思；案發當時在伊床下搜出之清潔用品，係
    伊經組長丙○○之簽章同意，向庫房申領而來，並且用於宿舍，伊平日生活簡單
    ，不會貪圖非分之財云云。然查：
    （一）右揭事實迭據告訴人戊○○於警訊、偵查及本院調查程序中（見本院九十
          年七月十八日訊問筆錄）就其遭竊及尋獲失竊物之過程指述甚詳，並經證
          人甲○○、丁○○、己○○、庚○○分別於警訊、偵訊、本院調查程序中
          證述明確在卷（見本院九十年四月十九日及同年七月十八日訊問筆錄）。
          而佐以被告於警訊中陳稱：伊與戊○○、丁○○平日相處不錯，沒有金錢
          糾紛或恩怨等語（見偵查卷第五頁反面），及於本院調查程序中陳稱：伊
          與戊○○、甲○○、丁○○、己○○、庚○○均無糾紛等語（見本院九十
          年三月二十二日訊問筆錄），衡常倘非上開告訴人及證人等確曾親自見聞
          所指述、證述之事實，其等當無甘冒擔負誣告、偽證罪責之風險，而故意
          共同設詞誣陷被告之必要，是告訴人戊○○及證人甲○○、丁○○、蕭清
          欽、庚○○所為之指述、證述尚屬可採。
    （二）又雖選任辯護人一再質疑告訴人戊○○指述、證人己○○證詞之真實性，
          惟告訴人戊○○、證人己○○對查獲被告過程等構成要件相關事實，供述
          始終如一，其等就關於告訴人戊○○房間有無上鎖、失竊金飾存放之位置
          、證人己○○知悉告訴人戊○○擁有金飾之時間及方法、失竊時間等節之
          陳述，雖相互、前後略有出入，此乃因記憶不清，或細節未交代清楚，或
          其描述用語不同，省略片段情節，或紀錄之詳簡有異所致，其等關於告訴
          人戊○○確曾持有上開失竊金飾而後遭竊，及於案發當時會同被告之室友
          丁○○，而在被告所使用之上開員工宿舍房間內，查獲上開失竊物品之主
          要陳述仍屬一致。況告訴人戊○○、證人己○○已於本院作明確之證述如
          上，即尚難因其細節稍有紛歧而將全部證言捨棄不採，是該二人於本院所
          為證言，要無理由不能採信（最高法院七十三年台上三九九八號判決要旨
          參照），更無法因此即認告訴人戊○○、證人己○○有共同勾串誣陷被告
          之情甚明。
    （三）再者，證人庚○○於本院調查程序中證稱：乙○○會跟我借我私人及公司
          門市的ＣＤ，他借的東西有部分沒有還，包括我自己的跟公司的，公司的
          門市ＣＤ我負責保管，乙○○有未經我同意就將公司的ＣＤ拿去用，他原
          先都會留紙條告訴我他拿去聽，後來就不留了，是在案發時，在他房間發
          現公司的ＣＤ，我才知到他拿走一些，因公司ＣＤ跟一般在外買的不一樣
          ，我的部份找到兩張，公司部分找到兩張，發現時，乙○○本人在場，公
          司主管亦在場，叫我去乙○○之宿舍指認，乙○○亦有承認東西是他拿的
          ，放在床頭旁邊的櫃子裡面，一般人是不會發現的，我只能認出我自己的
          跟公司的ＣＤ，其他的我不能辨認，之前我即知有東西失竊的情形，但我
          不確定是誰拿的，而乙○○曾經有拿過門市東西沒有還的紀錄，必須要我
          催他才會拿出來還，在案發前我曾跟乙○○確認他是否有拿公司的東西未
          還，他說沒有等語（見本院九十年七月十八日訊問筆錄），被告亦坦承伊
          確有未經證人庚○○之同意即將上開查獲之CD光碟片取走之情，而被告並
          未陳稱伊原將於何時歸還一節，基此，倘非案發當時遭人發現，定將無人
          得以發現被告持有上開查獲之CD光碟片，況依證人庚○○上開所證述，被
          告於案發前仍否認持有上開查獲之CD光碟片，且查獲之CD光碟片係放置於
          一般人不會發現的櫃子內，亦據證人庚○○證述在卷，益徵被告就上開查
          獲之CD光碟片有為自己不法所有之意圖。
    （四）至證人丙○○雖於本院調查程序中證稱：（問：是否認識被告？）認識，
          他是我以前白木屋的同事，我是他的組長；（問：公司員工領用原物料時
          是否須經過組長的同意？）是，關於我們生產產品所使用的原料及我們單
          位需要的工具才可請領，先由申請人填單，我同意蓋章後拿給倉管就可領
          物品，公司員工亦會請領毛巾、洗衣粉，用來擦桌子，清洗工具；（問：
          毛巾、洗衣粉等物品是否可帶回宿舍使用？）無明文禁止規定，我知道陳
          啟正有申請毛巾、塑膠袋、洗衣粉，我有同意讓他帶回宿舍用，次數幾次
          我沒印象，乙○○領回去後，我曾經去實地勘查過，他確實有用在宿舍公
          共設施的清潔上面；（問：本件查獲的家用大毛巾、洗衣粉、漂白水、面
          紙、洗碗精是否為公司使用過後的物品？）該些物品在我們單位生產時有
          使用到，我們請領的洗衣粉是一大包的，並非一罐，我從未核准被告請領
          全新的物品帶回宿舍，只同意他帶剩餘的東西回去等語（見本院九十年八
          月二十二日訊問筆錄），然證人甲○○、己○○、丁○○均就公司工廠內
          之原物料用品包括清潔用品，只能領到工作場所用，不可帶回宿舍使用一
          節證稱在卷（見本院九十年四月十九日、同年七月十八日訊問筆錄及偵查
          卷第四六頁），則證人丙○○上開證詞是否與事實相符尚非無疑，況依證
          人丙○○上開證述，本件查獲之上開毛巾等物品係被告任職單位生產時所
          使用之物一情應堪認定，而上開查獲毛巾等物品性質上既屬工作生產時所
          使用之物，衡常不得帶出工廠而使用在宿舍清潔事宜，自屬當然之事理，
          更無待明文規定。另被告縱經證人丙○○之同意帶回宿舍使用，惟證人曾
          前寶對上開物品並無處分權，實難據之即阻卻被告上開所為之違法性，且
          案發當時查獲上開物品之地點係在被告所使用之上開員工宿舍房間內，並
          非在上開宿舍之公共設施內，顯見被告對上開查獲毛巾等物品應具有為自
          己不法所有之意圖，是以要無法因證人丙○○上開證詞即為被告有利之認
          定。
    （五）末查，告訴人戊○○雖於本院調查程序中就伊之前有跟被告說過，叫被告
          還五萬元一節陳稱在卷（見本院九十年七月十八日訊問筆錄），然被告於
          本院調查程序中陳稱：案發當時證人甲○○說伊只要賠戊○○五萬元，公
          司即不追究等語（見本院九十年四月十九日訊問筆錄），而證人甲○○亦
          於本院調查程序證稱：伊當時是有說被告若與戊○○和解，伊則不追究，
          給被告一個機會，但被告堅持是清白的，所以即報案依法處理等語（見本
          院同上訊問筆錄），足見告訴人戊○○並非私下向被告索賠了事，另參以
          一般物品遭竊，於事後尋獲得知犯罪嫌疑人時，要求賠償損害應與常情無
          悖，是要難遽因告訴人戊○○曾向被告要求五萬元之賠償，即認告訴人黃
          南榮與證人己○○有共同以栽贓之方式，企圖詐取被告五萬元之賠償金之
          情。
    （六）綜上，被告所辯無非係事後避重就輕之詞，委無足取，此外復有贓物領據
          三紙附卷可資佐憑（附於偵查卷第一四頁至第一六頁）。本件事證明確，
          被告右揭犯行洵堪認定，應依法論科。
二、核被告乙○○所為，係犯刑法第三百二十條第一項之竊盜罪。又被告先後多次竊
    盜犯行，時間緊接，犯罪構成要件相同，顯係基於概括犯意為之，為連續犯，以
    一罪論，並應依法加重其刑。爰審酌被告正值盛年，猶不思正途，為一時貪念，
    竟竊取他人財物，所為非是，及其犯罪之動機、手段、所獲之利益、所造成他人
    之損害等一切情狀，量處如主文所示之刑；又被告行為後，刑法第四十一條經立
    法院於九十年一月四日修正，同年月十日經總統公布，並於同年月十二日實行，
    其得易科罰金之法定本刑由修正前之三年以下有期徒刑，修正為五年以下有期徒
    刑，經比較新舊法，以修正後之新法有利於行為人，依刑法第二條第一項前段，
    應適用裁判時法即修正後刑法第四十一條第一項前段，諭知易科罰金之折算標準
    ，以資懲儆。末查，被告前未曾受有期徒刑以上刑之宣告，有台灣桃園地方法院
    檢察署刑案資料查註紀錄表及臺灣高等法院被告全國前案紀錄表各一份附卷可稽
    ，其因一時失慮，致罹刑章，經此偵審程序，當知所警惕，信無再犯之虞，本院
    認所宣告之刑以暫不執行為適當，爰併諭知緩刑二年，用啟自新。
據上論斷，應依刑事訴訟法第二百九十九條第一項前段，刑法第二條第一項前段、第
五十六條、第三百二十條第一項、第四十一條第一項前段、第七十四條第一款，罰金
罰鍰提高標準條例第一條前段、第二條，判決如主文。
本案經檢察官楊挺宏到庭執行職務。
中      華      民      國      九十      年  十一    月      二十一    日
                                      臺灣桃園地方法院刑事第二庭
                                          法  官   王美玲
右正本證明與原本無異。
如不服本判決，應於判決送達後十日內向本院提出上訴狀( 應附繕本 )，上訴於
臺灣高等法院。
                                          書記官   賴玉真
中        華        民        國   九十   年   十一   月    二十七    日
附錄本案論罪科刑法條全文：
刑法第三百二十條第一項
意圖為自己或第三人不法之所有，而竊取他人之動產者，為竊盜罪，處五年以下有期
徒刑、拘役或五百元以下罰金。


司法院資訊處製作；財團法人民間司法改革基金會備份。
